臺灣彰化地方法院刑事判決　　　　　　　　　　　　　九十一年度訴字第七五七號
　　公　訴　人　臺灣彰化地方法院檢察署檢察官
　　被　　　告　甲○○
右列被告因違反毒品危害防制條例案件，經檢察官提起公訴 (九十一年度毒偵字第一
０九０號)，暨移送併案審理（九十一年度毒偵字第二一八二號），本院判決如左：
    主文
甲○○連續施用第一級毒品，累犯，處有期徒刑壹年貳月；又連續施用第二級毒品，
累犯，處有期徒刑拾月，應執行有期徒刑壹年拾月。
扣案之第一級毒品海洛因包（合計淨重壹點壹陸公克）及第二級毒品安非他命貳包
（毛重零點伍公克）沒收銷燬。扣案之玻璃吸管壹支沒收。
    事實
一、甲○○曾於民國八十八年間因施用毒品案件，分別經本院以八十八年度毒聲字第
    一六０號、八十八年度毒聲字第五０四五號裁定送觀察、勒戒後，認無繼續施用
    毒品之傾向，分別由臺灣彰化地方法院檢察署檢察官於八十八年二月五日，以八
   十八年度偵字第九六三號不起訴處分確定及於八十八年十二月十四日，以八十八
    年度毒偵字第一七三八號不起訴處分確定後，復於八十九年間因施用毒品案件，
    由本院以八十九年度毒聲字第四六二號裁定移送戒治處所施予強制戒治一年，所
    涉刑事案件部分，並經本院以八十九年度斗簡字第三三一號判處有期徒刑五月確
    定，嗣自八十九年五月十六日起送台灣雲林戒治所強制戒治滿三月後，其成效經
    評定合格，無繼續戒治必要，經本院以八十九年度毒聲字第五五五三號裁定停止
    戒治，所餘戒治期間付保護管束，於保護管束期滿未經撤銷停止強制戒治，而其
    所犯刑事案件部分，則甫於九十年六月二十八日以易科罰金執行完畢。詎其仍不
    知悔改，再於五年內，基於施用第一級毒品海洛因之概括犯意，自九十一年四月
    二十五日起至同年九月一日止，在車上或其彰化縣員林鎮友人住處等處所，以將
    第一級毒品海洛因摻入香菸，點火加以吸食之方式，連續施用第一級毒品海洛因
    命多次，平均約三天施用一次。另基於施用第二級毒品安非他命之概括犯意，自
    九十一年四月二十三日起至同年八月三十日止，在上開員林鎮友人住處，以將第
    二級毒品安非他命置放於玻璃吸食器內，外用火加以燒烤使成氣體後吸食之方式
    ，連續施用第二級毒品安非他命多次，平均約一星期施用一次，嗣於九十一年四
    月二十六日凌晨一時許，在彰化縣社頭鄉○○路○段衛生所前及於同年九月一日
    晚上七時五十分許，在彰化縣埔心鄉○○村○○○路，為警查獲，並分別扣得安
    非他命玻璃吸管一支及第一級毒品海洛因三包（合計淨重一點一六公克）、第二
    級毒品安非他命二包（毛重零點五公克）。
二、案經彰化縣警察局田中分局報請臺灣彰化地方法院檢察署檢察官偵查起訴暨彰化
    縣警察局溪湖分局報請台灣彰化地方法院檢察署檢察官併案審理。
      理由
一、右揭事實，業據被告甲○○於本院審理時坦承不諱，且其於九十一年四月二十六
    日及同年九月一日分別為警所採集之尿液，經送鑑驗確均呈嗎啡及甲基安非他命
    陽性反應，有彰化縣衛生局九十一年五月六日煙檢字第九一０七九九號、九十一
    年九月十六日煙檢字第九一一六九九號煙毒尿液檢驗成績書各一紙附卷可稽，並
    有扣案之玻璃吸管一支、第一級毒品海洛因三包（合計淨重一點一六公克）及第
    二級毒品安非他命二包（毛重零點五公克）可資佐證，而上開扣案之白色粉末三
    包經送鑑驗確係海洛因，有法務部調查局調科壹字第一四０００八六二九號鑑定
    通知書一紙在卷足憑；另扣案之白色結晶顆粒二包亦確係安非他命無訛，此除據
    被告供陳在卷外，並有彰化縣溪湖分局查獲涉嫌毒品危害防制條例毒品初步檢驗
    報告單各一紙可按，被告之自白核與事實相符，堪以採信。再查被告曾於八十八
    年間因施用毒品案件，分別經本院以八十八年度毒聲字第一六０號、八十八年度
    毒聲字第五０四五號裁定送觀察、勒戒後，認無繼續施用毒品之傾向，分別由臺
    灣彰化地方法院檢察署檢察官於八十八年二月五日，以八十八年度偵字第九六三
    號不起訴處分確定及於八十八年十二月十四日，以八十八年度毒偵字第一七三八
    號不起訴處分確定後，復於八十九年間因施用毒品案件，由本院以八十九年度毒
    聲字第四六二號裁定移送戒治處所施予強制戒治一年，所涉刑事案件部分，並經
    本院以八十九年度斗簡字第三三一號判處有期徒刑五月確定，嗣自八十九年五月
    十六日起送台灣雲林戒治所強制戒治滿三月後，其成效經評定合格，無繼續戒治
    必要，經本院以八十九年度毒聲字第五五五三號裁定停止戒治，所餘戒治期間付
    保護管束，於保護管束期滿未經撤銷停止強制戒治，而其所犯刑事案件部分，則
    甫於九十年六月二十八日以易科罰金執行完畢等情，有該不起訴處分書、判決書
    、台灣彰化地方法院檢察署刑案資料查註紀錄表及台灣高等法院被告全國前案紀
    錄表等件在卷可參，其於五年內，三次以上犯毒品危害防制條例第十條第一、二
    項之施用第一、二級毒品罪，係屬三犯以上毒品危害防制條例第十條之罪。綜上
    所述，本件事證業已明確，被告之犯行，洵堪認定。
二、核被告所為，係犯毒品危害防制條例第十條第一項、第二項之施用第一級、第二
    級毒品罪。其持有毒品之低度行為，均為施用之高度行為所吸收，均不另論罪。
    又其先後多次施用第一、二級毒品之犯行，時間緊接，且犯罪構成要件相同，顯
    係各基於概括犯意反覆為之，均為連續犯，均應依刑法第五十六條之規定，論以
    一罪並加重其刑。其所犯上開二罪，犯意各別，且犯罪構成要件互異，應分論併
    罰。復查被告係自九十一年四月二十五日起至同年九月一日止，有連續施用第一
    級毒品海洛因之犯行；及自九十一年四月二十三日起至同年八月三十日止，有連
    續施用第二級毒品安非他命之犯行，而公訴人僅就被告於九十一年四月二十六日
    或其前四日內之某時，施用第一級毒品海洛因及第二級毒品安非他命等犯行提起
    公訴，惟該未經起訴之部分，與檢察官起訴有罪之部分，因被告係基於概括之犯
    意而為之，具有連續犯之關係，屬裁判上之一罪，其一部起訴之效力及於全部，
    故本院自得併予審究，併此敘明。再被告於八十九年間，因違反毒品危害防制條
    例案件，經本院北斗簡易庭判處有期徒刑五月確定，業於九十年六月二十八日執
    行完畢，有台灣彰化地方法院檢察署刑案資料查註紀錄表及台灣高等法院被告全
    國前案紀錄表等件在卷可參，其於受有期徒刑之執行完畢後，五年以內再犯有期
    徒刑以上之罪，為累犯，均應遞加重其刑。爰審酌被告前曾有施用毒品罪行，經
    送觀察勒戒、強制戒治後，猶不知悔改，再施用毒品不輟，不僅戕害自身健康，
    更辜負國家將之視為病人，並施以長時間之戒治處遇之苦心，惟其對他人權益之
    侵害仍屬有限，於本院審理中已坦承其犯行，及其犯罪目的、手段等一切情狀，
    量處如主文所示之刑，並定應執行刑。扣案被告所有海洛因三小包（合計淨重一
    點一六公克），係屬第一級毒品；安非他命二包（毛重零點五公克），係屬第二
    級毒品，均依毒品危害防制條例第十八條第一項前段規定，沒收銷燬之。扣案之
    玻璃吸管一支，係被告所有，且已供其施用毒品犯罪所用之物，業據其陳明在卷
    ，爰依刑法第三十八條第一項第二款之規定，宣告沒收。
據上論斷，應依刑事訴訟法第二百九十九條第一項前段，毒品危害防制條例第十條第
一項、第二項、第十八條第一項前段，刑法第十一條前段、第五十六條、第四十七條
、第五十一條第五款、第三十八條第一項第二款，判決如主文。
本案經檢察官鮑慧忠到庭執行職務。
中      華      民      國    九十一    年      十      月      八      日
                                 台灣彰化地方法院刑事第一庭
                                     審判長法官  葉榮郎
                                     法      官  葛永輝
                                     法      官  簡璽容
右正本證明與原本無異。
如不服本判決，應於判決送達後十日內向本院提出上訴狀( 須附繕本 )。
                                     法院書記官  王惠嬌
中      華      民      國    九十一    年      十      月      十一    日
毒品危害防制條例第十條
施用第一級毒品者，處六月以上五年以下有期徒刑。
施用第二級毒品者，處三年以下有期徒刑。
